【裁判字號】    89,易,1352
【裁判日期】    890731
【裁判案由】    恐嚇
【裁判全文】
臺灣桃園地方法院刑事判決                        八十九年度易字第一三五二號
    公  訴  人  臺灣桃園地方法院檢察署檢察官
    被      告  乙○○
右列被告因恐嚇案件，經檢察官提起公訴（八十九年度偵字第四二四六號），本院判
決如左：
    主      文
乙○○以加害生命、身體之事，恐嚇他人致生危害於安全，處拘役伍拾日，如易科罰
金以參佰元折算壹日。
    事  實
一、乙○○與甲○○、丙○○夫婦係鄰居，前因細故發生口角，竟於民國八十八年十
    一月二十六日凌晨三時許，在桃園縣中壢市○○路四四五巷四三弄十九衖一三五
    號住處，竟以加害甲○○、丙○○生命、身體之事，對甲○○、丙○○恐嚇稱：
    「要找不良少年來砍殺甲○○全家」等語，使甲○○、丙○○心生恐懼，致生危
    害於其安全。
二、案經被害人甲○○、丙○○訴請臺灣桃園地方法院檢察署檢察官偵查起訴。
    理  由
一、訊據被告乙○○矢口否認右揭開犯行。辯論：伊未說「要找不良少年來砍殺甲○○全家」等語云云，惟查，右揭犯罪事實業據告訴人甲○○、丙○○指訴綦詳，
    被告既因細故與告訴人等發生爭執，於氣憤之餘，進而藉言詞恐嚇告訴人等，尚
    不違常情，參以被告亦供承曾與告訴人等發生口角，及於八十八年十一月二十六
    日凌晨三時許曾打電話給伊姊姊，電話中有說「要找不良少年來砍殺甲○○全家
    」，並自當日凌晨三時許至四時許，於住處內故意罵告訴人等，且於當日早上七
    時許持法器站在甲○○家門口等情，益信告訴人等之指訴咸與事實相合。是被告
    所辯，顯係事後飾卸之詞，不足採信，本件事證明確，被告犯行，洵堪認定。
二、核被告所為，均係犯刑法第三百零五條之恐嚇危害安全罪。被告係同時對二被害
    人即甲○○、丙○○為之，應依刑法第五十五條規定，論以想像競合犯，從一重
    處斷。爰審酌被告之素行、犯罪之動機、目的、手段、犯罪所生之危害、及犯罪
    後之態度等一切情狀，量處如主文所示之刑，並諭知易科罰金之折算標準，以資
    懲儆。
據上論斷，應依刑事訴訟法第二百九十九條第一項前段，刑法第三百零五條、第五十
五條、第四十一條，罰金罰鍰提高標準條例第一條前段、第二條，判決如主文。
本案經檢察官何祖舜到庭執行職務。
中     華      民      國    八十九    年      七      月    三十一    日
                                    臺灣桃園地方法院刑事第二庭
                                              法 官  曾 正 耀
右正本證明與原本無異。
如不服本判決，應於送達後十日內，向本院提出上訴狀。
                                              書記官 蘇   萱
中      華        民        國    八十九     年     七     月   三十一  日
附論罪科刑依據之法條：
刑法第三百零五條
以加害生命、身體、自由、名譽、財產之事恐嚇他人，致生危害於安全者，處二年以
下有期徒刑、拘役或三百元以下罰金。


司法院資訊處製作；財團法人民間司法改革基金會備份。
